臺灣臺北地方法院民事裁定
111年度店簡字第1089號
原      告  國泰世華商業銀行股份有限公司

法定代理人  郭明鑑  


上列原告與被告周健源等間請求塗銷分割繼承登記事件，本院裁
定如下：
    主      文
原告應於本裁定送達後七日內，具狀補正被告「周＊＊」之真實姓
名、年籍資料及實際住居所，並檢附被告戶籍謄本陳報本院；另
應補繳裁判費新臺幣參仟參佰元，並依被告人數提出記載完整被
告及應受判決事項聲明之繕本。逾期不補正或補正不完全，即
駁回原告之訴。
    理      由
一、按當事人書狀，應記載當事人姓名及住所或居所；又提起民
    事訴訟，應依民事訴訟法第77條之13規定繳納裁判費，此為
    必備之程式。起訴不合程式或不備其他要件者，法院應以裁
    定駁回之，但其情形可以補正者，審判長應定期間先命補正
　　；民事訴訟法第244條第1項第3款，第249條第1項第6款分別
    定有明文。次按提起民事訴訟，應依民事訴訟法第77 條之1
    第2項、第77 條之13規定，按訴訟標的起訴時之交易價額繳
    納裁判費。而債權人主張債務人詐害其債權，依民法第244
    條規定提起撤銷詐害行為之訴者，債權人行使撤銷權之目的
　　，在使其債權獲得清償，故應以債權人因撤銷權之行使所受
    利益為準，原則上以債權人主張之債權額，計算其訴訟標的
    價額；如被撤銷法律行為標的之價額低於債權人主張之債權
    額時，則以該被撤銷法律行為標的之價額計算（最高法院97
    年度第1次民事庭會議決議參照）。
二、本件原告起訴，起訴狀被告欄僅記載被告之一為「周**」，
    而未有該被告年籍、足資辨別之特徵之記載，致本院無從確
    認起訴之對象，亦難以確定其當事人能力，原告起訴之程式
    顯有欠缺，應予補正，並依被告人數提出記載完整被告及應
    受判決事項聲明之繕本。
三、又原告依民法第244 條規定，起訴請求被告間就臺北市○○區
    ○○段○○段000地號土地、臺北市○○區○○路0段0巷0弄0號3樓房
    屋(下合稱系爭不動產)於民國103 年8月3日所為遺產分割協
    議債權行為，及同年9 月12日所為之所有權移轉登記物權行
    為，均應予撤銷；被告周**應將系爭不動產，經臺北市古亭
    地政事務所以103 年文山字第172300號收件，於同年9 月12
    日以分割繼承為原因之所有權移轉登記予以塗銷
　　，並回復所有權登記為被告等全體繼承人公同共有。依前揭
    說明，本件訴訟標的價額應以債權人因撤銷權之行使所受利
    益為準，即以原告獲保全之債權利益計算【算至起訴時即11
　　1年7月29日之債權額，包含本金、利息及違約金等之加總債
    權】。是以本件訴訟標的價額核定為新臺幣(下同)395,809
    元(計算式：100,000元＋如附表所示之利息、違約金及督促
    程序費用295,809元＝395,809元)，應徵第一審裁判費4,300
　　元，扣除已繳納之裁判費1,000元，原告尚應補繳3,300元。
四、爰依民事訴訟法第249條第1項但書，裁定如主文。
中　　華　　民　　國　　111 　年　　10　　月　　 7　　日
                  臺灣臺北地方法院新店簡易庭
                              法  官　張淑美
以上正本係照原本作成。
本裁定關於核定訴訟標的價額部分得抗告；命補繳裁判費部分不
得抗告。
如不服本裁定，應於送達後10日內，向本庭提出抗告狀並表明抗
告理由，如於本裁定宣示後送達前提起抗告者，應於裁定送達後
10日內補提抗告理由書（須附繕本）。
中　　華　　民　　國　　111 　年　　10　　月　　 7　　日
                               書記官 馮姿蓉
附表：訴訟標的價額之核定(元以下四捨五入)   
種類  計算本金 起始日 終止日 年息 給付金額 ① 利息 100,000元 93年12月13日 111年7月29日 13.97% 246,255元 ② 違約金 100,000元 93年12月13日 94年6月12日 1.397% 696元   100,000元 94年6月13日 111年7月29日 2.794% 47,858元 ③ 督促程序費用1,000元      以上①＋②＋③ 合計：295,809元。